臺灣臺中地方法院刑事判決　　　　　　 94年度交易字第313號
公　訴　人　臺灣臺中地方法院檢察署檢察官
被　　　告　丙○○
　　　　　　　　　　國民
選任辯護人　李東炫律師
被　　　告　乙○○
　　　　　　　　　　國民
上列被告因過失傷害案件，經檢察官提起公訴（94年度偵字第48
97號、9623號），本院判決如下：
    主    文
丙○○、乙○○均從事業務之人，因業務上之過失傷害人致重傷
，各處有期徒刑陸月，如易科罰金，均以參佰元折算壹日。
    犯罪事實
一、乙○○係中華郵政股份有限公司台中郵政處理中心僱用駕駛
    郵務車運送郵件之人員，駕駛為其附隨業務，丙○○係經濟
    部水利署第三河川局河川巡防員，經常駕駛巡防車巡防水利
    業務，駕駛為其附隨業務，乙○○於民國93年7月21日下午
    ，在台中市○○路與不詳路口與人飲酒後，已達不能安全駕
    駛動力交通工具，仍於翌日上午7時許，駕駛郵局運送郵件
    之車號9E-416號自用大貨車，沿台中市○○路由東往西方向
    行駛，行經該路與黎明路口時，理應注意汽車行駛時，駕駛
　　人應注意車前狀況，並隨時採取必要之安全措施，及飲用酒
　  類後其吐氣所含酒精濃度超過每公升0.25毫克不得駕車。而
    依當時情形，又無不能注意之情事，竟疏於注意，仍酒後駕
    車於通過上開交岔路口時，適同一時、地，丙○○駕駛車號
    7400-DE號自小客車，搭載陳雍正、甲○○、趙培善，沿台
    中市○○路由西往東方向行駛，行經該路與黎明路口左轉黎
    明路，轉彎車應讓直行車先行，而依當時情形，又無不能注
    意之情事，竟疏於注意，而貿然左轉黎明路時，因雙方有上
    開疏失致避煞皆已不及而發生碰撞，致使甲○○受有顱內出
    血合併右側肢體乏力與語能功能損傷，經復健後，目前右側
    肢體癱瘓，功能永久無法回復之重大難治之重傷害。二人肇
    事後，經人報案，於台中市警察局第四分局警員簡名漢到場
    時各陳述肇事經過而願接受裁判，乙○○並經警為酒精濃度
    測試為每公升達0.67毫克（公共危險罪業經本院台中簡易庭
    判處拘役40日）。
二、案經甲○○訴請台灣台中地方法院檢察署檢察官偵查起訴。
　　理　　由
一、訊據被告乙○○、丙○○固不否認前開時地發生車禍至甲○○受傷一事，被告丙○○辯稱：當時車速僅有30至40公里，
    當時先停車看沒有車才左轉，我有看到乙○○車子但距離約
    60公尺云云，被告乙○○坦承酒後駕車肇事但亦辯稱：當時
    車速不到30公里云云。經查上揭犯罪事實業據告訴人甲○○
    指訴歷歷，復有道路事故現場圖、照片、驗傷單、酒精濃度
    測試表等在卷可參。按車輛行駛時，駕駛人應注意車前狀況
    ，隨時採取必要之安全措施、飲用酒類後其吐氣所含酒精濃
    度超過每公升0.25毫克不得駕車、轉彎車應讓直行車先行，
    道路交通安全規則第94條第3項、第114條第2款、第102條第
    1項第6款前段分別訂有明文。被告二人駕車自應注意上述道
    路交通安全規定，且依當時路狀，路面無障礙，又無不能注
    意之情形，竟疏不注意為之，以致肇事，致甲○○受重傷，
    被告二人應有過失。本件經送台灣省台中市區車輛行車事故
    鑑定委員會鑑定結果，亦認被告丙○○駕駛自小貨車於交岔
    路口左轉彎時未讓對向直行車先行，為肇事主因，乙○○酒
    精濃度過量駕駛自大貨車於交岔路口疏未注意車前狀況，為
    肇事次因，有該委員會94.5.11.中市行字第0945401048號函
    及鑑定報告書各1份附卷可佐。被告二人之過失駕駛行為，
    與甲○○之受傷間，具有相當因果關係。而被害人甲○○因
    本次車禍受有顱內出血合併右側肢體乏力與語能功能損傷，
    經復健後，目前右側肢體癱瘓，功能永久無法回復之重大難
    治之傷害，有行政院衛生署台中醫院診斷證明書及該院94.8
    .24. 中醫歷字第0940007662號函1份附卷可佐。從而本案事
    證明確，被告二人犯行均堪予認定。
二、按乙○○係中華郵政股份有限公司台中郵件處理中心僱用駕
    駛郵務車運送郵件之人員，駕駛為其附隨業務，丙○○係經
　　濟部水利署第三河川局河川巡防員，駕駛亦為其附隨業務，
    核被告二人所為係犯刑法第284條第2項後段之業務過失傷害
    人致重傷罪。被告乙○○酒醉駕車致人受傷，應依道路交通
    管理處罰條例第86條第1項加重其刑。被告二人肇事後，經
    人報案，於台中市警察局第四分局警員簡名漢到場時各陳述
    肇事經過而願接受裁判，有警訊筆錄及交通事故調查報告表
    各1份附卷可佐，核與自首要件相符，依刑法第62條前段減
    輕其刑。爰審酌被告二人之過失程度、被害人所受傷勢、被
    告二人之犯後態度等一切情狀，各量處如主文所示之刑，並
    均諭知易科罰金之折算標準。又本件告訴人甲○○於偵查中
    具狀表示本件過失傷害告訴效力及於丙○○，其對丙○○已
    表示訴追之意思，已堪明確，因認本件告訴為合法，附此
    明。
據上論斷，應依刑事訴訟法第299條第1項前段、道路交通管理處
罰條例第86條第1項、刑法第284條第2項後段、第62條、第41條
第1項前段、罰金罰鍰提高標準條例第1條前段、第2條，判決如
主文。
本案經檢察官蔡雯娟到庭執行職務。
中　　華　　民　　國　　94　　年　　12　　月　　6 　　日
                  交通法庭審判長法  官　許金樹
                                法　官　高文崇
                                法　官  郭德進
上正本證明與原本無異。
如不服本判決，應於送達後十日內向本院提出上訴狀（須附繕本
），上訴於台灣高等法院台中分院。
中　　華　　民　　國　　94　　年　　12　　月　　9 　　日
                                書記官  陳惠玲
附錄論罪科刑法條
刑法第284條第2項
從事業務之人，因業務上之過失傷害人者，處一年以下有期徒刑
、拘役或一千元以下罰金，致重傷者，處三年以下有期徒刑、拘
役或二千元以下罰金。
                                                       A
